臺灣新竹地方法院交通事件裁定　　　　 94年度交聲字第114號
移送機關即
原處分機關　交通部公路總局新竹區監理所
異　議　人
即受處分人　甲○○　男　55歲.
上列受處分人因違反道路交通管理處罰條例案件，對於交通部公
路局新竹區監理所94年3月4日所為之處分（原處分案號：竹監自
字第裁50-E00000000號）聲明異議，本院裁定如下：
    主  文
異議駁回。
    理  由
一按道路交通管理處罰條例第56條第1項第4款、第6款規定：「
  汽車駕駛人停車時，有左列情形之一者，處新臺幣（下同）六
  百元以上一千二百元以下罰鍰：四在設有禁止停車標誌、標線
  之處所停車者。．．．六不依順行方向，或不緊靠道路右側，
  或併排停車，或單行道不緊靠路邊停車者」。又上開條文第6
  款，於立法體例上雖列舉有四種不同型態之違規臨時停車行為
  ，惟鑒於併排臨時停車對於交通行車秩序之妨礙較其他三種違
  規停車之事由來的重大，所以行為人如係駕駛汽車併排臨時停
  車，不問其有無在舉發通知單上所載之應到案日期前到案，均
  一律對該行為人處1,200元之罰鍰，違反道路交通管理事件統
  一裁罰標準表亦有明文。
二原處分意旨略以：異議人即受處分人甲○○所有之車牌號碼
  7656-FV號自小客車，於民國93年11月6日，在新竹市○○路○
  段429號前併排停車，經新竹市警察局第二分局警員以異議人
  違反道路交通管理處罰條例第56條第1項第6款規定，依照相方
  式取證，填掣竹市警交字第E00000000號舉發違反道路交通管
  理事件通知單逕行舉發，異議人收受上開通知單後，於通知單
  所列應到案日期前到案，向原處分機關陳述不服舉發，經原處
  分機關轉舉發單位查覆，認製單舉發並無不當，乃於94年3月
  4日依道路交通管理處罰條例第56條第1項第6款規定裁處異議
  人罰鍰1,200元。
三異議人聲明異議意旨固不否認其所有前述車牌號碼之自小客車
  有停放在上開地點，惟否認有何併排停車之違規行為，辯稱：
  伊停車地點旁僅有1部手推車，並不足以構成「併排停車」，
  且伊所有上述汽車僅是與該手推車重疊而非併排云云。惟查：
(一)異議人所駕前揭自小客車，於93年11月6日，停放在新竹市○
  ○路○段429號前，為新竹市警察局第二分局警員依據採證照
  片逕行舉發，異議人收受上開通知單後不服提出申訴，經原處
  分機關轉舉發單位查覆後仍認製單舉發並無不當之事實，有新
  竹市警察局竹市警交字第E00000000號舉發違反道路交通管理
  事件通知單、新竹市警察局第二分局94年1月19日竹市警二分
  六字第0940000533號函、交通部公路總局新竹區監理所竹監自
  字第裁50-E00000000號各1紙在卷可稽。
(二)觀諸新竹市警察局第二分局檢送本院之彩色採證照片1張，異
  議人所有上述自小客車順向停放位置，右側除有異議人所指之
  手推車1部外，尚有機車數輛停放於汽車右後側。按道路交通
  管理處罰條例及道路交通安全規則所稱之車輛，依道路交通管
  理處罰條例第3條第8款及道路交通安全規則第2條第1項第1款
  規定，本即包括「機器腳踏車」在內，故異議人所駕汽車與機
  車併排停放，仍屬併排停車無誤。況道路交通標誌標線號誌設
  置規則第149條第1項第1款第3目規定：「白實線設於路段中者
  ，用以分隔快慢車道或指示路面範圍；設於路口者，作為停止
  線；設於路側者，作為車輛停放線；設於同向分隔島兩側者，
  作為分隔對向車流」，異議人汽車停放地點，車身顯已超出於
  路面白色邊緣線甚多，已對於道路上行駛之車輛造成妨礙，亦
  足構成同條款之「不緊靠道路右側」之違規事由，違規情形甚
  為明確。
(三)又按黃實線設於路側者，用以禁止停車，道路交通標誌標線號
  誌設置規則第149條第1項第1款第4目亦訂有明文可稽。次按道
  路交通管理處罰條例所指「臨時停車」係車輛上、下人、客，
  裝卸物品，其引擎未熄火，停止時間未滿3分鐘，保持立即行
  駛之狀態；「停車」係指車輛停放於道路兩側或停車場所，而
  不立即行駛，同條例第3條第9、10款規定甚明。查異議人所有
  上述小客車停放地點，路側繪有黃色實線，有採證照片1張在
  卷可考，且依據該照片顯示之車輛靜止情形，駕駛座未見駕駛
  人，亦非處於上、下人、客或裝卸物品之狀況，並非「臨時停
  車」而已屬「停車」。故核異議人所為，亦已該當於道路交通
  管理處罰條例第56條第1項第4款所訂「在設有禁止停車標線之
  處所停車」之違規行為，至堪認定。
四綜上所述，異議人駕駛7656-FV號自小客車，於93年11月6日，
  確有在新竹市○○路○段429號前併排停車、不緊靠道路右側
  停車及在設有禁止停車標線之處所停車之違規行為。原處分機
  關雖僅依道路交通管理處罰條例第56條第1項第6款以「併排停
  車」之事由及違反道路交通管理事件統一裁罰標準表之規定逕
  行裁處異議人罰鍰1,200元，而疏未援引同條例第56條第1項第
  6款之「不緊靠道路右側停車」及第4款之「在設有禁止停車標
  線之處所停車」，雖稍有未恰，然結果則無不同，裁罰亦屬妥
  適，本件異議人之異議為無理由，依法應予駁回。
五據上論斷，應依道路交通案件處理辦法第19條，裁定如主文。
中　　華　　民　　國　　94　　年　　4 　　月　　25　　日
                  交通法庭  法　官　鄭子俊
以上正本證明與原本無異。
如不服本裁定，應於裁定送達後5日內向本院提出抗告狀。
中　　華　　民　　國　　94　　年　　4　　月　　 25　　日
                            書記官　沈藝珠
